臺灣新竹地方法院民事裁定  
111年度竹簡調字第481號
聲  請  人
即  原  告  鍾綵心  
上列聲請人即原告與相對人即被告麥楚璿間請求代位分割遺產事
件，本院裁定如下：
    主  文
原告應於本裁定送達後五日內，具狀補正被告姓名、住所或居所
及訴之聲明，如繼承人中有已死亡者，須一併提出再轉繼承人之
繼承系統表及其繼承人之戶籍謄本（記事欄勿省略），暨具狀追
加該全體繼承人為被告；並提出準備書狀（並按被告人數提出繕
本）到院，逾期不補正，即駁回原告之訴。
    理  由
一、按當事人書狀，應記載當事人姓名及住所或居所，當事人為
    法人或其他團體者，應記載其名稱及事務所或營業所，民事
    訴訟法第116條第1項定有明文。又按請求分割遺產之訴，為
    固有必要共同訴訟，其訴訟標的對於共同訴訟之各人必須合
    一確定，應由共有人中之一人或數人共同起訴，並以其他共
    有人全體為被告，其當事人適格始無欠缺。又起訴不合程式
    或不備其他要件者，其情形可以補正者，審判長應定期間先
    命補正，逾期仍未補正，法院應以裁定駁回之，同法第249
    條第1項第6款亦有明文，此於簡易程序依同法第436條第2項
    規定，亦適用之。
二、經查，原告主張其為被告麥楚璿之債權人，而起訴請求代位
    麥楚璿分割其被繼承人如附表所示之遺產，依前揭說明，代
    位請求分割遺產屬固有必要共同訴訟，應以全體繼承人為被
    告，即應以麥楚璿之被繼承人之全體繼承人為被告，其訴始
    為合法，惟麥楚璿之被繼承人為何人，與土地登記謄本所示
    之所有權人，是否均為同一被繼承人之繼承人、各繼承人是
    否均生存及住居所、麥楚璿與其他繼承人之應繼分各應為若
    干等情，涉及本件訴訟之當事人是否適格、起訴是否合於程
    式等要件。經本院調取如附表所示不動產關於麥楚璿所辦理
    繼承登記之相關資料，查得麥楚璿之被繼承人尚有其他繼承
    人，惟起訴狀關於當事人被告欄僅記載被告麥楚璿，又訴之
    聲明僅記載代位將如附表所示之不動產分割為被告所有，未
    記載被告等各繼承人就遺產之權利持分比例、具體分割方法
    、分割後之權利範圍比例等，本院無從審理，起訴程式顯有
    欠缺，惟非不能補正。茲依民事訴訟法第436條第2項準用同
    法第249條第1項但書之規定，命原告應於收受本裁定送達後
    5日內向本院具狀補正如主文所示之事項，逾期未補正，即
    駁回原告之訴。
三、依民事訴訟法第436條第2項、第249條第1項但書規定，裁定
    如主文。
中　　華　　民　　國　　111 　年　　9 　　月　　8　　 日
                  新竹簡易庭    法  官  邱玉汝
以上正本證明與原本無異。
本裁定不得抗告。
中　　華　　民　　國　　111 　年　　9 　　月　　8 　　日
                                書記官  楊霽
附表：
編號 財產所在或名稱  權利範圍 (公同共有) 面積 (㎡) 1 新竹市○○段000地號土地 1/50 320.22 2 新竹市○○段00000地號土地 1/1 22.95